臺灣桃園地方法院民事裁定　　　　　　　94年度聲字第1473號
聲　請　人　乙○○即聲請人庚.
　　　　　　丁○○即聲請人庚.
　　　　　　丙○○即聲請人庚.
　　　　　　己○○即聲請人庚.
兼上列四人
共同代理人　戊○○即聲請人庚.
相　對　人　甲○○　住桃園縣楊.
上列聲請人聲請返還擔保金事件，本院裁定如下：
    主  文
本院九十三年度存字第一九三一號提存事件，聲請人所提存之擔
保金新臺幣壹佰參拾萬元，准予發還。
聲請程序費用由相對人負擔。
    理  由
一、按訴訟終結後，供擔保人證明已定20日以上之期間，催告受
    擔保利益人行使權利而未行使者，法院應依供擔保人之聲請
    ，以裁定命返還其提存物，民事訴訟法第104 條第1 項第3
    款定有明文。依同法第106 條規定，上開規定於其他依法令
    供訴訟上之擔保者準用之。而訴訟終結，宜從廣義解釋，包
    括執行程序終結在內。故債權人於執行程序終結後，定20日
    以上之期間催告受擔保利益人行使權利而未行使者，法院即
    得依上開規定裁定准許返還提存物。
二、本件聲請意旨略以：緣本件聲請人5 人均為原聲請人庚○○
    ○（女，民國○○年○○月○○日生，國民身分證統一編號：Ｚ000
    000000號，已於94年10月24日死亡）之子女。次查，庚○○
    ○生前與相對人甲○○間假扣押事件，庚○○○於生前遵本
    院93年度裁全字第3290號民事裁定為擔保假扣押執行，曾提
    供新臺幣130 萬元為擔保金，以本院93年度存字第1931號擔
    保提存事件提存後，經聲請本院以93年度執全字第1507號假
    扣押執行事件，對相對人所有財產執行假扣押在案；嗣因相
    對人之財產經本院以另案92年度執字第34920 號清償債務強
    制執行事件予以執行，上開假扣押執行案件乃併入該件強制
    執行事件，併予執行。茲因兩造業已達成和解，庚○○○於
    生前亦已具狀向本院撤回上開假扣押執行，並定20日以上期
    間催告受擔保利益人即相對人行使權利而未行使。並因庚○
    ○○具狀提起本件聲請後，於94年10月25日死亡，聲請人5
    人均為其繼承人，爰共同具狀聲明承受本件聲請事項，請求
    返還上開擔保金等語。並提出本院94年度聲字第1169號民事
    裁定、存證信函暨掛號郵件收件回執、相對人之戶籍謄本、
    庚○○○之死亡證明書、除戶戶籍謄本、聲請人5 人之戶籍
    謄本、繼承系統表各1 件為證。
三、經查，聲請人上開主張，除據其提出上開證據為證外，並經
    本院依職權調取本院93年度裁全字第3290號假扣押裁定卷宗
    、93年度執全字第1507號假扣押執行卷宗、92年度執字第34
    920 號清償債務強制執行卷宗、93年度存字第1931號擔保提
    存卷宗、94年度聲字第1169號返還擔保金卷宗，核閱屬實。
    且庚○○○已定20日之期間催告相對人行使權利而未行使一
    節，亦有其所提相對人上開戶籍謄本、存證信函及掛號郵件
    收件回執各1 件、本院民事紀錄科查詢表2 紙附卷可稽。庚
    ○○○具狀提出本件聲請後，既已於94年10月25日死亡，則
    聲請人5 人均以庚○○○繼承人之身分，共同具狀聲明承受
    本件聲請事項而請求返還上開擔保金，自無不合，應予准許
    。
四、依民事訴訟法第95條、第78條，裁定如主文。
中　　華　　民　　國　　94　　年　　11　　月　　28　　日
                  民事第一庭  法  官  陳勇松
以上正本係照原本作成。
如對本裁定抗告須於裁定送達後10日內向本院提出抗告狀，並應
繳納抗告裁判費新台幣1,000 元。
中　　華　　民　　國　　94　　年　　11　　月　　28　　日
                              書記官　蔡佳玲
